臺灣新竹地方法院刑事判決　　　　　　　　96年度訴字第54號
公　訴　人　臺灣新竹地方法院檢察署檢察官
被　　　告　甲○○
上列被告因違反毒品危害防制條例案件，經檢察官提起公訴（95
年度毒偵字第1841號），經本院合議庭裁定進行簡式審判程序，
判決如下：
    主  文
甲○○施用第一級毒品，累犯，處有期徒刑陸月，如易科罰金，
以新臺幣壹仟元，折算壹日。扣案之注射針筒壹支，沒收。
    事  實
一、甲○○前因施用毒品案件，經本院以87年度毒聲字第756號
    裁定送觀察、勒戒後，認無繼續施用毒品傾向，於民國87年
    11月17日釋放，並經臺灣新竹地方法院檢察署檢察官以87年
    度偵字第4236號為不起訴處分確定；復因施用毒品案件，經
    本院以91年度毒聲字第146號裁定送臺灣新竹看守所附設勒
    戒處所觀察、勒戒後，認有繼續施用毒品之傾向，經本院以
    91年度毒聲字第264號裁定送令入戒治處所施以強制戒治，
    於92年3月4日戒治期滿執行完畢釋放，刑責部分經本院以91
    年度訴字第237號判決處有期徒刑1年2月確定，並於93年5月
    3日執行完畢。又於94年間因施用毒品案件，經本院以94年
    度訴字第603號判決處有期徒刑8月確定，甫於95年4月21日
    執行完畢。詎其仍未戒除毒癮，於上開強制戒治執行完畢釋
    放後5年內，復基於施用第一級毒品海洛因之犯意，於95年
    10月13日上午10時許，在新竹市○○街42號4樓住處，將第
    一級毒品海洛因摻水置入針筒，以針筒注射方式，非法施用
    第一級毒品海洛因1次，嗣甲○○於95年10月13日下午5時7
    分許，主動向新竹市警察局第一分局湳雅派出所自首並交付
    持有之注射針筒1支，始查悉上情。
二、案經新竹市警察局第一分局報請臺灣新竹地方法院檢察署檢
    察官偵查起訴。
    理  由
一、本件被告甲○○所犯施用第一級毒品，並非死刑、無期徒刑
    、最輕本刑為3年以上有期徒刑之罪，或高等法院管轄第一
    審之案件，被告於本院準備程序進行中，就被訴事實為有罪
    之陳述，經本院合議庭認合於刑事訴訟法第273條之1之規定
    ，裁定進行簡式審判程序，合先敘明。
二、上揭犯罪事實，業據被告於警詢、偵訊及本院審理時供述明
    確，而被告於95年10月13日下午5時37分許，為警予以採集
    其尿液檢體，經送臺灣檢驗科技股份有限公司檢驗呈（嗎啡
    ）鴉片類陽性反應，此有新竹市警察局辦理煙毒、麻醉藥品
    案件尿液送驗受檢人真實姓名對照表暨送驗登記簿1紙及臺
    灣檢驗科技股份有限公司95年10月30日、報告編號：CH／20
    06／A0565號濫用藥物尿液檢驗報告各1件在卷可按。且有扣
    案注射針筒1支可資佐證。是被告上揭分別施用第一級毒品
    海洛因之自白與上揭驗尿報告內容相符，與事實相符，而值
    採信。
三、被告前因施用毒品案件，經本院以91年度毒聲字第146號裁
    定送臺灣新竹看守所附設勒戒處所觀察、勒戒後，認有繼續
    施用毒品之傾向，經本院以91年度毒聲字第264號裁定送令
    入戒治處所施以強制戒治，於92年3月4日戒治期滿執行完畢
    ，有臺灣高等法院被告前案紀錄表1件在卷可按。是被告經
    過上開觀察、勒戒之執行完畢釋放後5年內，再犯本件施用
    毒品之犯行，依毒品危害防制條例第23條第2項之規定，本
    院自應予以審理。是本案事證明確，應依法論科。
四、論罪科刑
（一）被告所為，係犯毒品危害防制條例第10條第1項施用第一
      級毒品罪。
（二）被告持有第一級之低度行為，分別為施用第一級之高度行
      為所吸收，不另論罪。
（三）被告於94年間因施用毒品案件，經本院以94年度訴字第60
      3號判決處有期徒刑8月確定，於95年4月21日執行完畢，
      有臺灣高等法院被告前案紀錄表1份在卷可按，是被告於
      上揭有期徒刑執行完畢5年內，故意再犯本件有期徒刑以
      上之罪，為累犯，應依刑法第47條第1項規定，加重其刑
      。
（四）又本案被告於施用第一級毒品後，在犯罪未被有偵查犯罪
      職權之機關或公務員發覺前，即自行到新竹市警察局第一
      分局，向偵辦員警坦承其施用第一級毒品，並接受偵訊，
      此業經被告供明在卷，並有新竹市警察局第一分局95年10
      月13日詢問筆錄及警員鄭瑞煜偵查報告各1件附在偵查卷
      內可按，是被告對於未發覺之犯罪自首而接受裁判，符合
      自首要件，應依刑法第62條前段規定減輕其刑，並先加後
      減之。
（五）爰審酌被告之素行、犯罪之動機、施用毒品戕害自身健康
      、犯罪所生之危害及犯罪後坦承犯行、態度良好等一切情
      狀，量處如主文所示之刑，並諭知易科罰金之折算標準。
（六）扣案之注射針筒1支，為被告所有供施用第一級毒品海洛
      因所用之物，已經被告自承在卷，應依刑法第38條第1項
      第2款規定，宣告沒收之。
五、另原公訴意旨認被告於95年7月某日起至同年10月12日上午
    10時許止，以每2天施用1次第一級毒品海洛因之頻率，在新
    竹市○○街42號4樓住處，以針筒注射之方式，非法施用第
    一級毒品海洛因多次部分，就被告施用第一級毒品海洛因之
    時間、地點、施用方式及次數，業經公訴人於本院96年1月
    30日準備程序時限縮並補充更正如上揭事實欄下所載，附此
    敘明。
六、據上論斷，應依刑事訴訟法第273條之1、第299條第1項前段
    ，毒品危害防制條例第23條第2項、第10條第1項，刑法第11
    條、第47條第1項、第62條前段、第41條第1項前段、第38條
    第1項第2款，判決如主文。
本案經檢察官林鳳師到庭執行職務。
中　　華　　民　　國　　96　　年　  1　   月　　31　　日
                  刑事第二庭    法　官  方鴻愷
以上正本證明與原本無異。
如不服本判決應於收受本判決後十日內向本院提出上訴書狀，其
未敘述上訴理由者，並得於提起上訴後十日內向本院補提理由書
狀( 均須按他造當事人之人數附繕本 )「切勿逕送上級法院」。
中　　華　　民　　國　　96　　年　  1　   月　　31　　日
                                書記官  吳美雲
附錄本案論罪科刑法條全文：
毒品危害防制條例第10條
施用第一級毒品者，處六月以上五年以下有期徒刑。
